---
title: "Subunidad 4.1 Análisis de población"
output:
  html_document:
    toc: true
    toc_float: true
    number_sections: true
---

```{r setup, include=FALSE}
knitr::opts_chunk$set(warning = F, message = F)
library(dplyr); library(ggplot2); library(ggpubr)
library(rlang)

# Tema para los graficos
th <- theme(
  panel.background = element_rect(fill = 'grey95'),
  panel.border = element_rect(fill = NA, color = 'black'), panel.grid = element_line(color = 'grey90')
)

# Lista vacia para los inputs
input <- list()

# lista de figuras
p <- list()
```

```{r cargar base de datos}
mosquitos <- read.csv('../../Datos/Base_mosquitos.csv')
# create ids in a grid
nr <- ceiling(sqrt(nrow(mosquitos))) # Create combinations for the (x,y) grid
# Add x,y to the df
mosquitos <- mosquitos %>% 
  cbind(expand.grid(x = 1:nr, y = 1:nr)[1:nrow(mosquitos),])
```

# Subunidad 4.1 Análisis de población:

```{r definir input}
input$var <- 'SITIO' # Definir variable input
```


```{r grid}
p$grid <- mosquitos %>% 
  ggplot() +
  geom_tile(aes(x = x, y = y, fill = !!sym(input$var)), col = 'black') +
  theme_void()

p$grid
```

```{r}
ax <- list(
title = '',
zeroline = FALSE,
showline = FALSE,
showticklabels = FALSE,
ticklen = 0,
showgrid = FALSE
)

mosquitos %>% 
  mutate(z = as.integer(factor(!!sym(input$var)))) %>% 
  select(x, y, !!sym(input$var), z) %>% 
  plot_ly(
    x = ~x, y = ~y, z = ~z, 
    colors = rainbow(length(levels(.['input$var'])), 0.6, 0.9),
    type = 'heatmap', 
    text = as.formula(paste0('~', input$var)), hovertemplate = paste0('<b>%{text}</b>')
  ) %>% plotly::hide_colorbar() %>% 
  layout(xaxis = ax, yaxis = ax)
```


```{r grid con plotly}
m <- matrix(rnorm(9), nrow = 3, ncol = 3)
fig <- plot_ly(
    x = c("a", "b", "c"), y = c("d", "e", "f"),
    z = m, type = "heatmap"
)

fig
```


## Proporción por x

```{r grafico de barras}
# Grafico simple
mosquitos %>% 
  count(!!sym(input$var)) %>% 
  mutate(p = n/sum(n)) %>% 
  ggplot() +
  geom_bar(aes(x = !!sym(input$var), y = p, fill = !!sym(input$var)), stat = 'identity') +
  labs(title = paste0('Proporción de mosquitos por ', input$var), x = input$var, y = 'Proporción') +
  th

# Grafico con intervalos
p$bar <- mosquitos %>% 
  count(!!sym(input$var)) %>% 
  mutate(N = sum(n)) %>% 
  rowwise() %>% 
  mutate(tst = list(broom::tidy(prop.test(n, N, conf.level=0.95)))) %>%
  tidyr::unnest(tst) %>% 
  mutate(p = n/sum(n)) %>% 
  ggplot(aes(x = !!sym(input$var))) +
  geom_bar(aes(y = p, fill = !!sym(input$var)), stat = 'identity') +
  geom_errorbar(aes(ymin = conf.low, ymax = conf.high), width = 0.5) +
  labs(title = paste0('Proporción de mosquitos por ', input$var), x = input$var, y = 'Proporción') +
  th

p$bar
```

## Proporción por EDAD

```{r}
input$varEdad <- 'EDAD' # Definir variable input

mosquitos %>% count(EDAD) %>% 
  mutate(p = n/sum(n))

# Grafico simple proporciones x EDAD
mosquitos %>% 
  count(!!sym(input$varEdad)) %>% 
  mutate(p = n/sum(n)) %>% 
  ggplot() +
  geom_bar(aes(x = !!sym(input$varEdad), y = p, fill = !!sym(input$varEdad)), stat = 'identity') +
  labs(title = paste0('Proporción de mosquitos por ', input$varEdad), 
       x = input$varEdad, y = 'Proporción') + th
  
```


## Densidad poblacional

La densidad de población es el número promedio de individuos por unidad de área o volumen, en este caso por sitio  

Usar un buffer de 10 km de alcance (o usar rango de vuelo)

```{r}
mosquitos %>% 
  count(TRAMPA) %>% 
  mutate(extension = rnorm(n(), 10e3, 800), densidad = n/extension)

input$varSitio <- 'SITIO' # Definir variable input

mosquitos %>% count(SITIO) %>% 
  mutate(p = n/sum(n))

# Grafico simple proporciones x SITIO
mosquitos %>% 
  count(!!sym(input$varSitio )) %>% 
  mutate(p = n/sum(n)) %>% 
  ggplot() +
  geom_bar(aes(x = !!sym(input$varSitio ), y = p, fill = !!sym(input$varSitio )), stat = 'identity') +
  labs(title = paste0('Proporción de mosquitos por ', input$varSitio ), 
       x = input$varSitio , y = 'Proporción') + th
```

# Código ejemplo para densidad poblacional 

## Tamaño mínimo de muestra

```{r}
input$sample_size <- 300

s <- mosquitos[sample(1:nrow(mosquitos), input$sample_size),]

samplePlot <- ggplot() +
  geom_tile(data = mosquitos, aes(x = x, y = y), fill = 'grey60', col = 'black') +
  geom_tile(data = s, aes(x = x, y = y, fill = !!sym(input$var)), col = 'black') +
  theme_void()

sampleBar <- s %>% 
  count(!!sym(input$var)) %>% 
  mutate(N = sum(n)) %>% 
  rowwise() %>% 
  mutate(tst = list(broom::tidy(prop.test(n, N, conf.level=0.95)))) %>%
  tidyr::unnest(tst) %>% 
  mutate(p = n/sum(n)) %>% 
  ggplot(aes(x = !!sym(input$var))) +
  geom_bar(aes(y = p, fill = !!sym(input$var)), stat = 'identity') +
  geom_errorbar(aes(ymin = conf.low, ymax = conf.high), width = 0.5) +
  labs(title = paste0('Proporción de mosquitos por ', input$var), x = input$var, y = 'Proporción') +
  th

ggarrange(samplePlot, sampleBar, common.legend = T, legend = 'bottom') %>% 
  annotate_figure(top = paste0('Estimacion de ', input$var, ' con la muestra seleccionada'))
```


*Nota: Agregar seccion para la relacion prevalencia~numero de muestras*

  - prevalencia esperada
  - differenca minima a detectar
  - error estandar
  - Confidecne level

```{r}
library(pwr)

input$prop <- 0.2
input$n <- 10000
input$alpha <- 0.05
input$power <- 0.8

effect_size <- ES.h(input$prop, input$prop + 0.05)

n <- pwr.2p.test(h = effect_size, n = NULL, sig.level = input$alpha,
                 power = input$power, alternative = "two.sided")#$n

n
```

```{r}
# Gráfico para mostrar el efecto de la proporción en el tamaño de la muestra
prop_seq <- seq(0.3, 0.5, by = 0.05)

n_values <- sapply(prop_seq, function(p) {
  effect_size <- ES.h(p, p + 0.05)
  pwr.2p.test(h = effect_size, n = NULL, sig.level = input$alpha,
              power = input$power, alternative = "two.sided")$n
})

plot(prop_seq, n_values, type = "l",
     xlab = "Proporción esperada", ylab = "Tamaño de muestra necesario", ylim = c(0, 2000))

```

```{r}
alpha_seq <- seq(0.01, 0.1, by = 0.01)

n_values <- sapply(alpha_seq, function(a) {
  effect_size <- ES.h(input$prop, input$prop + 0.05)
  pwr.2p.test(h = effect_size, n = NULL, sig.level = a, power = input$power, alternative = "two.sided")$n
})
plot(alpha_seq, n_values, type = "l",
     xlab = "Nivel de confianza (alpha)", ylab = "Tamaño de muestra necesario")
```

## Prevalencias ponderadas

Ponderar las prevalencias en base a los mosquitos, los pesos pueden estar relacionadas con las especies involucradas en la transmision de enfermedades por vectores (i.e dengue)

La prevalencia ponderada es un concepto que se utiliza en ecología para calcular una medida de frecuencia o presencia de una especie en una población o comunidad. La prevalencia ponderada se calcula tomando en cuenta la abundancia o el peso de cada individuo en la población o comunidad.

En ecología, la prevalencia ponderada puede ser utilizada para estimar la probabilidad de que una especie en particular sea observada en un hábitat determinado, teniendo en cuenta su abundancia relativa en la población o comunidad. La prevalencia ponderada también se puede utilizar para estimar la proporción de una especie en la comunidad o población total.

La fórmula para calcular la prevalencia ponderada es la siguiente:

prevalencia ponderada = (prevalencia * peso) / suma de pesos

Donde:

- prevalencia es la frecuencia o proporción de observaciones de una especie en la población o comunidad.
- peso es la abundancia o el peso de cada individuo de la especie en la población o comunidad.
La suma de pesos es la suma total de las abundancias o pesos de todos los individuos de todas las especies en la población o comunidad.

En resumen, la prevalencia ponderada es una forma de calcular una medida de frecuencia o presencia de una especie en una población o comunidad, tomando en cuenta su abundancia o peso relativo en la población o comunidad. La fórmula para calcular la prevalencia ponderada es simple y se puede utilizar en una amplia variedad de situaciones en ecología.

La ecología también puede utilizar el concepto de prevalencias ponderadas en algunos casos, pero el cálculo dependerá de los datos específicos que estés trabajando. EJEMPLO:

```{r}
# Cargar los datos
datos <- read.csv("datos_especies.csv", header = TRUE)

# Calcular el peso para cada especie según su abundancia
peso <- datos$abundancia / sum(datos$abundancia)

# Calcular la prevalencia ponderada para las especies observadas
prevalencia_ponderada <- sum(datos$observadas * peso)

# Mostrar el resultado
cat("La prevalencia ponderada de las especies observadas es:", round(prevalencia_ponderada, 2))
```

En este ejemplo, cargamos los datos desde un archivo CSV y los almacenamos en un objeto llamado datos. Luego, calculamos el peso para cada especie según su abundancia, dividiendo la columna de abundancia por la suma total de abundancias. A continuación, calculamos la prevalencia ponderada para las especies observadas mediante la fórmula sum(datos$observadas * peso), donde datos$observadas es un vector binario que indica si cada especie fue observada o no. Utilizamos la función cat() para mostrar el resultado.

## Esfuerzo de muestreo