---
title: "Subunidad 4.3 Selección de pruebas estadísticas"
output:
  html_document:
    toc: true
    toc_float: true
    number_sections: true
---

```{r setup, include=FALSE}
knitr::opts_chunk$set(warning = F, message = F)
library(dplyr); library(ggplot2); library(ggpubr)
```

Subunidad 4.3 Selección de pruebas estadísticas: (pruebas paramétricas y no paramétricas, selección de gráficos y su interpretación)

Agregar opcion de seleccionar dos variables para definir la relacion. 

```{r}
mosquitos
```

```{r}
input$xVar <- 'GENERO'
input$yVar <- 'x'

is.numeric(mosquitos[,input$yVar])
is.numeric(mosquitos[,input$xVar])


# Grafico simple
grafico1 <- mosquitos %>% 
  count(!!sym(input$xVar)) %>% 
  mutate(p = n/sum(n)) %>% 
  ggplot() +
  geom_bar(aes(x = !!sym(input$xVar), y = p, fill = !!sym(input$xVar)), stat = 'identity') +
  labs(title = paste0('Proporción de mosquitos por ', input$xVar), x = input$xVar, y = 'Proporción') +
  theme(plot.title = element_text(hjust = 0.5))+
  th
```



# Tipos de graficos

## Scatterplot - Continua~Continua  (Correlacion)
```{r}
mosquitosXtrampa <- mosquitos %>% 
                      group_by(TRAMPA,ESPECIE) %>% 
                        summarise(N = n())

graficoScatterplot <- mosquitosXtrampa %>% 
                        ggplot(aes(x = N, y = TRAMPA, color = ESPECIE)) +
                        geom_point() + 
                        labs(title = "Correlación entre el número de mosquitos por trampa",
                         x = "Número de mosquitos", 
                         y = "Trampa") + 
                          theme(plot.title = element_text(hjust = 0.5))+th


```


## Boxplot - Dicotomica~Continua (T-test)
variables dicotomicas de la bd mosquitos: Sexo , Edad
```{r}

mosquitos$SEXO <- factor(mosquitos$SEXO, levels = c("HEMBRA", "MACHO"))

mosquitos3 <- mosquitos %>% 
              group_by(TRAMPA, SEXO) %>% 
              summarise(N = n())

t_test_result <- t.test(N ~ SEXO, data = mosquitos3)

graficoBoxPlot <- mosquitos3 %>%
                  ggplot(aes(x= SEXO , y=N, fill=SEXO)) + 
                    geom_boxplot() + 
                    labs(title = "Boxplot - Dicotomica~Continua ",
                     x = "", 
                     y = "Número de mosquitos")+ 
                     theme(plot.title = element_text(hjust = 0.5))+ th
```


## Boxplot - Continua~Categorica (ANOVA)
```{r}

mosquitos4 <- mosquitos %>% 
              group_by(SITIO, GENERO) %>% 
              summarise(N = n())

graficoBoxPlot2 <- mosquitos4 %>%
                   ggplot(aes(x= SITIO , y=N, fill=SITIO)) + 
                    geom_boxplot() +
                    labs(title = "Boxplot - Continua~Categorica ",
                     x = "", 
                     y = "Número de mosquitos")+ 
                     theme(plot.title = element_text(hjust = 0.5))+ th

modelo_lm <- lm(N ~ SITIO, data = mosquitos4)
resultado_anova <- anova(modelo_lm)


```


## Mozaico - Dicotomica~Categorica (Chisq)
```{r}

mosquitos$SEXO <- factor(mosquitos$SEXO, levels = c("HEMBRA", "MACHO"))

mosquitos5 <- mosquitos %>% 
              group_by(GENERO, SEXO) %>% 
              summarise(N = n())

graficoMosaico <- mosquitos5 %>%
                      ggplot() +
                      geom_tile(aes(x = GENERO, y = SEXO, fill = N)) +
                      theme_void() +
                      labs(title = "Gráfico de Mosaico") + 
                      theme(plot.title = element_text(hjust = 0.5))+th

resultado_chisq <- chisq.test(mosquitos5$SEXO, mosquitos5$GENERO)

#Cuanto mayor sea el valor de chi-cuadrado, mayor será la evidencia de asociación o dependencia entre las variables.
#df: Los grados de libertad


```


## Mozaico - Categorica~Categorica (Chisq)
```{r}

mosquitos6 <- mosquitos %>% 
              group_by(GENERO, ESPECIE) %>% 
              summarise(N = n())

graficoMosaico2 <- mosquitos6 %>%
                      ggplot() +
                      geom_tile(aes(x = GENERO, y = ESPECIE, fill = N)) +
                      theme_void() +
                      labs(title = "Gráfico de Mosaico") + 
                      theme(plot.title = element_text(hjust = 0.5))+ th

resultado_chisq <- chisq.test(mosquitos6$GENERO, mosquitos6$ESPECIE)

```


# Regression
```{r}
mosquitos4 <- mosquitos %>% 
              group_by(SITIO, GENERO) %>% 
              summarise(N = n())

modelo_lm <- lm(N ~ SITIO, data = mosquitos4)

summary(modelo_lm)

ic <- predict(modelo_lm)

graficaRegression <- mosquitos4 %>% 
                      ggplot(aes(x = SITIO, y= N)) + 
                      geom_smooth(method = "lm", colour = "blue") +
                      geom_segment(aes(xend=SITIO, yend=ic), 
                                   col='green', lty='dashed') +
                      geom_point()+
                      geom_point( aes(y= ic),col="red")+ 
                      labs(title = "Regression",
                            x = "", 
                            y = "Número de mosquitos") + 
                      theme(plot.title = element_text(hjust = 0.5))+ th
```



