---
title: "Subunidad 4.3 Selección de pruebas estadísticas"
output:
  html_document:
    toc: true
    toc_float: true
    number_sections: true
---

```{r setup, include=FALSE}
knitr::opts_chunk$set(warning = F, message = F)
library(dplyr); library(ggplot2); library(ggpubr)
```

Subunidad 4.3 Selección de pruebas estadísticas: (pruebas paramétricas y no paramétricas, selección de gráficos y su interpretación)

Agregar opcion de seleccionar dos variables para definir la relacion. 

```{r}
mosquitos
```

```{r}
input$xVar <- 'GENERO'
input$yVar <- 'x'

is.numeric(mosquitos[,input$yVar])
is.numeric(mosquitos[,input$xVar])


# Grafico simple
mosquitos %>% 
  count(!!sym(input$var)) %>% 
  mutate(p = n/sum(n)) %>% 
  ggplot() +
  geom_bar(aes(x = !!sym(input$var), y = p, fill = !!sym(input$var)), stat = 'identity') +
  labs(title = paste0('Proporción de mosquitos por ', input$var), x = input$var, y = 'Proporción') +
  th
```



# Tipos de graficos

## Scatterplot - Continua~Continua  (Correlacion)

## Boxplot - Dicotomica~Continua (T-test)

## Boxplot - Continua~Categorica (ANOVA)

## Mozaico - Dicotomica~Categorica (Chisq)

## Mozaico - Categorica~Categorica (Chisq)

# Regression


