---
title: "código unidad Analisis de Comunidades"
output:
  html_document:
    toc: true
    toc_float: true
    number_sections: true
---


  - [X] Hacer curva de acumulacion 
  - [x] Curva de rarefaccion 
  - [ ] Curvas por sitio para visualizar la contribucion por sitio
  - [ ] Grafico de barras con indices (shannon(H)) para todas las sitios (sitio~indice)
  - [ ] dar opcion de comparar dos communidades en cuanto a su numero de especies (abundancia~especie)


```{r}
library(dplyr)
library(tidyr)
library(ggplot2)
library(vegan)
library (iNEXT)
```

# Editar base de datos original a matrix con abundancias por Especie
```{r}
#Abundancia de mosquitos  por ESPECIE

abEspecie <- mosquitos %>%
      group_by(ESPECIE,SITIO) %>% 
      summarise(ab = n())

#Funcion spread
bSpread2ESP <-  abEspecie %>% spread(ESPECIE,ab)
#convertir valores NA a 0 del data frame creado con la nueva variable de abundancia
bSpread2ESP <- replace(bSpread2ESP , is.na(bSpread2ESP ), 0)
# convertir a matrix y datos numericos de tipo entero 
mxESP <- as.matrix(apply(bSpread2ESP [,-1],2,as.integer))

```

# Riqueza de especies por sitio 
```{r}
# Calcular la riqueza de especies (numero de especies por sitio)
species_richness <- specnumber(mxESP)
# Asignar los nombres
names(species_richness) <- levels(factor(mosquitos$SITIO))

# Imprimir la riqueza de especies
species_richness
```

# Acumulacion de riqueza
```{r}

# Calcular la curva de acumulación de riqueza de especies
acum_richness <- specaccum(mxESP,method = "collector")

# Graficar la curva de acumulación de riqueza de especies
plot(acum_richness, xlab = "Número de muestras", ylab = "Riqueza acumulada",
     main = "Curva de acumulación de riqueza de especies")

```


# Curva de Rerefaccion de especies
```{r}
rarecurve(mxESP,  step = 1)
```

# Rarefacción de la riqueza
```{r}
species_richness  # observed number of species
raremax <- min(rowSums(mxESP))
Srare <- rarefy(mxESP, raremax)

plot(species_richness, Srare, xlab = "Observed No. of Species", ylab = "Rarefied No. of Species")
abline(0, 1)
rarecurve(mxESP, step = 20, sample = raremax, col = "red3", cex = 0.6)
```

# diversidad Alfa (indice de simpson)
```{r}
# Calcular la diversidad alfa de especies
div_alfa <- diversity( mxESP)

# Imprimir los valores de diversidad alfa
div_alfa

# Calcular la diversidad alfa de especies para cada comunidad
div_alfa_com <- diversity(mxESP , index = "simpson")

# Imprimir los valores de diversidad alfa para cada comunidad
div_alfa_com
```

# Diversidad Beta
```{r}

```
# Curva por sitio paqueteria iNEXT
```{r}
#Abundancia de mosquitos por SITIO 
ab2 <- mosquitos %>%
      group_by(SITIO,GENERO) %>% 
      summarise(ab = n())

#boxplot(ab2 ~ GENERO, data = ab2)

bSpread2 <- ab2 %>% spread(SITIO,ab)
#convertir valores NA a 0 del data frame creado con la nueva variable de abundancia
bSpread2<- replace(bSpread2, is.na(bSpread2), 0)
# convertir a matrix y datos numericos de tipo entero 
mxbSpread2 <- as.matrix(apply(bSpread2[,-1],2,as.integer))

# Realizar cálculo y curva

# q= 0 es igual a la  riqueza total de especies
# q= 1 es igual a la  diversidad total de especies
# q= 2 es igual a la diversidad de especies abundantes

x2 <- iNEXT(mxbSpread2, q=0, datatype="abundance")

figAlpha2 <-  ggiNEXT(x2, type=1, se=TRUE, facet.var="Both", 
                      color.var="Assemblage", grey=FALSE)

x2$AsyEst %>% ggplot()+ geom_bar(aes(x=Assemblage, y=Observed,fill=Assemblage),
                                 stat = "identity")+ geom_errorbar(aes(x= Assemblage, ymin = LCL, ymax = UCL), width = 0.5)+facet_wrap(~Diversity)



```

# Curvas por sitio 
```{r}

```


# Indice de Shannon
```{r}

#Grafico de barras
```

