---
title: "Ejemplo código Análisi de comunidades"
output: html_document
---

```{r setup, include=FALSE}
knitr::opts_chunk$set(echo = TRUE)

library(vegan); library(dplyr)
```

  - [ ] Hacer curva de acumulacion
  - [ ] Curva de rarefaccion
  - [ ] Curvas por sitio para visualizar la contribucion por sitio
  - [ ] Grafico de barras con indices (shannon(H)) para todas las sitios (sitio~indice)
  - [ ] dar opcion de comparar dos communidades en cuanto a su numero de especies (abundancia~especie)

# Riqueza de especies

Se utiliza la función `specnumber()` de la librería "vegan" para calcular la riqueza de especies a partir de los datos.Ten en cuenta que `specnumber()` simplemente cuenta el número total de especies presentes en los datos. Si deseas calcular la riqueza de especies en cada comunidad individualmente, puedes utilizar la función `specaccum()` en su lugar.

```{r riqueza datos oscar}
# Cargar la librería "vegan"
library(vegan)
# Cargar datos de ejemplo
pd <- read.csv("../../Datos/Plant species errors fixed.csv", header = T, stringsAsFactors = T)
# La tabla se tiene que formatear en Numero de especies por sitio
pd.t <- ftable(Species~Site,data = pd)
# Calcular la riqueza de especies (numero de especies por sitio)
species_richness <- specnumber(pd.t)
# Asignar los nombres
names(species_richness) <- levels(pd$Site)

# Imprimir la riqueza de especies
species_richness
```

```{r riqueza datos mosquito}
# La tabla se tiene que formatear en Numero de especies por sitio
pd.t <- ftable(ESPECIE~SITIO,data = mosquitos)
# Calcular la riqueza de especies (numero de especies por sitio)
species_richness <- specnumber(pd.t)
# Asignar los nombres
names(species_richness) <- levels(factor(mosquitos$SITIO))

# Imprimir la riqueza de especies
species_richness
```


# Curva de acumulación de Riqueza

Se utiliza la función specaccum() de la librería "vegan" para calcular la curva de acumulación de riqueza de especies a partir de una serie de datos, luego, se grafica la curva utilizando la función plot(), con los ejes x e y etiquetados y un título para la gráfica.

```{r curva de acumulacion oscar}
# Cargar datos de 
gb.biol <- read.csv("../../Datos/Ground Beetles and abundance.csv",row.names = 1)
# Calcular la curva de acumulación de riqueza de especies
acum_richness <- specaccum(gb.biol,method = "collector")

# Graficar la curva de acumulación de riqueza de especies
plot(acum_richness, xlab = "Número de muestras", ylab = "Riqueza acumulada",
     main = "Curva de acumulación de riqueza de especies")
```

COmparar sitions en cuanto a la riqueza, Retirar sitios para ver la influencia en la curva

```{r curva de acumulacion mosquitos}
# Cargar datos de 
mt <- mosquitos %>% # USar datos de mosquitos
  count(SITIO, ESPECIE) %>%  # COntar numero de especies por sitio
  tidyr::spread(ESPECIE, n) %>%  # distribuir las variables (long to wide)
  `rownames<-`(.$SITIO) %>%  # assignar nombre de los sitios por file
  select(-SITIO) %>%  # Remover variable de sitio
  mutate_all(~ifelse(is.na(.), 0, .)) # Asignar 0s a los NAs

# Calcular la curva de acumulación de riqueza de especies
acum_richness <- specaccum(mt,method = "collector")

# Graficar la curva de acumulación de riqueza de especies
plot(acum_richness, xlab = "Número de muestras", ylab = "Riqueza acumulada",
     main = "Curva de acumulación de riqueza de especies")
```

Para la parte interactiva, hacer curva por sitio


# Rarefacción de riqueza

*Suaviza la curva de acumulacion, generalizan la curva para hacer prediccion de la proyeccion de la curva*


se utiliza la función rarecurve() de la librería "vegan" para calcular la curva de rarefacción de riqueza a partir de los datos. Luego, se grafica la curva utilizando la función plot(), con los ejes x e y etiquetados y un título para la gráfica. 

```{r}
# Cargar datos de ejemplo
data( )

# Calcular la curva de rarefacción de riqueza
rare_richness <- rarecurve( )

# Graficar la curva de rarefacción de riqueza
plot(rare_richness, xlab = "Número de muestras", ylab = "Riqueza",
     main = "Curva de rarefacción de riqueza")
```

No encontre esa parte en el codigo de oscar, pero encontre esto en la documentacion de la funcion

```{r}
data(BCI)
S <- specnumber(BCI) # observed number of species
raremax <- min(rowSums(BCI))
Srare <- rarefy(BCI, raremax)

plot(S, Srare, xlab = "Observed No. of Species", ylab = "Rarefied No. of Species")
abline(0, 1)
rarecurve(BCI, step = 20, sample = raremax, col = "red3", cex = 0.6)
```

# Diversidad Alfa

Se utiliza la función `diversity()` de la librería "vegan" para calcular la diversidad alfa de especies a partir de los datos. 
La diversidad se calcula utilizando el índice de diversidad de Shannon por defecto. 
Los valores de diversidad alfa se imprimen en la consola.
Si deseas calcular la diversidad alfa de especies para cada comunidad individualmente, puedes agregar el argumento index y especificar un índice de diversidad diferente.  En este ejemplo, se calcula la diversidad alfa de especies utilizando el índice de Simpson para cada comunidad en la base de datos, y los valores se imprimen en la consola.

```{r alpha con los datos de oscar}
# Calcular la diversidad alfa de especies
div_alfa <- diversity( gb.biol)

# Imprimir los valores de diversidad alfa
div_alfa

# Calcular la diversidad alfa de especies para cada comunidad
div_alfa_com <- diversity(gb.biol , index = "simpson")

# Imprimir los valores de diversidad alfa para cada comunidad
div_alfa_com
```

```{r alpha con mosquitos}
# Calcular la diversidad alfa de especies
div_alfa <- diversity(mt)

# Imprimir los valores de diversidad alfa
div_alfa

# Calcular la diversidad alfa de especies para cada comunidad
div_alfa_com <- diversity(mt , index = "simpson")

# Imprimir los valores de diversidad alfa para cada comunidad
div_alfa_com
```

# Diversidad Beta

se utiliza la función betadisper() de la librería "vegan" para calcular la diversidad beta de especies a partir de los datos de ejemplo dune. Los valores de diversidad beta se imprimen en la consola. Además, se utiliza la función plot() para graficar los resultados. El gráfico muestra la variabilidad de la composición de especies entre las comunidades.
Ten en cuenta que betadisper() se utiliza para analizar la variabilidad de la composición de especies entre diferentes grupos o comunidades. Si deseas analizar la similitud entre las comunidades, puedes utilizar otras funciones de la librería "vegan", como vegdist() y mantel() para realizar un análisis de similitud y correlación entre matrices.

```{r}
#Suma de fila por Habitat
gbt <- rowsum(gb.biol,group= gb.site$Habitat)
# Calcular la diversidad beta de especies
beta_div <- betadisper(gbt)

# Imprimir los valores de diversidad beta
beta_div

# Graficar los resultados
plot(beta_div, main = "Diversidad beta de especies")
```

```{r}
data(varespec)

## Bray-Curtis distances between samples
dis <- vegdist(varespec)

## First 16 sites grazed, remaining 8 sites ungrazed
groups <- factor(c(rep(1,16), rep(2,8)), labels = c("grazed","ungrazed"))

## Calculate multivariate dispersions
mod <- betadisper(dis, groups)
mod
plot(mod)
```


# Codigo de Oscar

## Ejemplo 1

```{r contar numero de especies?}
# library(BiodiversityR)
library(vegan)
#BASE DE DATOS
pd <- read.csv("../../Datos/Plant species errors fixed.csv", header = T, stringsAsFactors = T)
#Formar una tabla
pd.t <- ftable(Site ~Species,data = pd)
#Medir Riqueza
colSums(pd.t)
#Pedir los nombres de las columnas
levels(pd$Site)
s <- specnumber(t(pd.t),)
names(s) <- levels(pd$Site)
```

```{r}
pd %>% 
  count(Site)
```


```{r}
#Nueva base de datos
gb.biol <- read.csv("../../Datos/Ground Beetles and abundance.csv",row.names = 1)
dim(gb.biol)
range(rowSums(gb.biol))

# Rarefied species richness for community ecologists ----------
# Expected species richness in random subsamples of size sample from the community
rarefy(gb.biol,sample = 205) 
drarefy(gb.biol,sample = 205) # Rarefied species richness for communit ecologists
dra
```

```{r}
x <- gb.biol %>% 
  mutate(site = rownames(.))
```


```{r curva de acumulacion de especies}
### CURVA DE ACUMULACIÓN DE ESPECIES ###
gb.sa <- specaccum(gb.biol,method = "collector")

gb.biol
gb.sa$richness

plot(gb.sa)
```


```{r}
gb.site <- read.csv("../../Datos/GBsite.csv",row.names=1)

head(gb.site)

ac <- accumcomp(x = gb.biol,y=gb.site,factor = "Habitat", 
                plotit = T, rainbow = F,legend = F, xlim = c(0,7))

gb.sa2 <- as.data.frame(gb.sa)
```



```{r}
###Estimacion de Riqueza ###
library(fossil)
est <- spp.est(t(gb.biol),rand=100, abund = T)
gb.site
library(ggplot2)
edge.sp <- data.frame(spp.est(t(gb.site),rand = 100, abund = T), 
                      Acumulacion = edge.ac$richeness, 
                      Habitat = rep("Edge",nrow(gb.edge)),plot=T)

ggplot(gb.sa,aes(gb.sa$richeness,)) +geom_point() 
   + facet_wrap(~Habitat)

ac <- accumcomp(x = gb.biol,y=gb.site,factor = "Habitat", 
                plotit = T, rainbow = F,legend = F, xlim = c(0,7))


### Curvas de Rango de Abundancia ###

# 1.- Estandarizar matriz
gb.biol
gb.ra <- rrarefy(gb.biol,sample = 205)

#Rangos de abundancia
gb.rank <- rankabundance(gb.biol)
gb.rank <- rankabundance(gb.biol)

diversity (gb.biol,index = "shannon")

#JACCARD
gb.j <- betadiver(gb.biol,"j")

#representar denogrmas (matriz de distancia de los indices de jjaccard)
plot(hclust(gb.j),hang=-1)

#graficar valores inversos (en función de lo que se parece)
plot(hclust(1-gb.j),hang=-1)

#Suma de fila por Habitat
gbt <- rowsum(gb.biol,group= gb.site$Habitat)
gbt [1:8]

#calcular diversidad
gb.j <- betadiver(gbt, "j")
plot(hclust(1-gb.j),hang=-1)

###DIVERSIDAD BETA
library(betapart)
gb.tp <- gbt
gb.biol[gb.biol>0]<-1
gb.biol[,1:8]
beta.multi(gb.biol,index.family = "sorense")

#explorar elementos de la b. diversidad , calcula por tipo de habitat
beta.pair(gb.biol,index.family = "sorensen")


```


## Ejemplo 2

```{r}
### Grafica de  curva de acumulación , PRACTICA ##
#Librerias
library(BiodiversityR)
library(vegan)
library(fossil)
library(ggplot2)
library(dplyr)
library(tidyverse)


gb.biol <- read.csv("../../Datos/Ground Beetles and abundance.csv",row.names = 1)

# 1.- Filtra base de datos gb.biol
E <- gb.biol [1:6,]
G <- gb.biol [7:12,]
W <- gb.biol[13:18,]

# 2.- sacar Riqueza
E.ac <- specaccum(E, method = "collector")
G.ac <- specaccum(G, method = "collector")
W.ac <- specaccum(W, method = "collector")

# 3.- Sacar acumulación
E.est <- spp.est(t(E), rand = 100, abund = T)
G.est <- spp.est(t(G), rand = 100, abund = T)
W.est <- spp.est(t(W), rand = 100, abund = T)

# 4.- pegar las bases de datos
df <- rbind(E.est, G.est, W.est)
df <- as.data.frame(df)
df <- cbind(df,gb.site$Habitat)

# 5.- seleccionar base de datos
df2 <- df %>% select (N.obs, S.obs,  Chao1,  Jack1 ,`gb.site$Habitat`)%>% tidyr::gather("variable", "valor",2:4)
# 6.- Graficar

ggplot(df2,aes(N.obs,valor,group=variable,col=variable,lty=variable)) + geom_line()+ facet_wrap(~gb.site$Habitat)
```


```{r}
#Medir Riqueza
colSums(mosquitos.tabla)

#Pedir los nombres de las columnas
s <- specnumber(t(mosquitos.tabla),)
s.names <- names(s) <- levels(mosquitos$SITIO)
s.mosquits <- specaccum(mosquitos,method = "collector")
```


```{r}
gb.biol <- read.csv("../../Datos/Ground Beetles and abundance.csv",row.names = 1)
dim(gb.biol)
range(rowSums(gb.biol))
rarefy(gb.biol,sample = 205)
drarefy(gb.biol,sample = 205)

# CURVA DE ACUMULACIÓN DE ESPECIES
gb.sa <- specaccum(gb.biol,method = "collector")
gb.sa
gb.sa$richness
plot(gb.sa)
gb.site <- read.csv("../../Datos/GBsite.csv",row.names=1)
head(gb.site)
ac <- accumcomp(x = gb.biol,y=gb.site,factor = "Habitat", plotit = T, rainbow = F,legend = F, xlim = c(0,7))
ac
gb.sa2 <- as.data.frame(gb.sa)
```


## Paqueteria iNEXT
La paquetería "iNEXT" de R es una herramienta diseñada para evaluar la diversidad biológica en comunidades ecológicas utilizando índices de diversidad basados en el concepto de extrapolar y interpolar curvas de rarefacción y extrapolación.

Algunas de las funciones principales de la paquetería "iNEXT" de R son:


#Función iNEXT
La función iNEXT() toma como entrada un objeto de datos de biodiversidad y devuelve un objeto de clase "iNEXT" que contiene los resultados de la extrapolar y/o interpolar curvas de rarefacción y extrapolación para los índices de diversidad.

```{r}
# Cargar los datos de biodiversidad de la paquetería iNEXT
data(beetles)

# Calcular los índices de diversidad para la muestra "Simpson"
mydata <- beetles$Simpson
result <- iNEXT(mydata, q = 0:2, datatype = "abundance", se = TRUE)

# Imprimir los resultados
print(result)
```

#Función iNEXT.plot
La función iNEXT.plot() es una herramienta que se utiliza para visualizar los resultados de la función iNEXT() en un gráfico de curva de rarefacción y extrapolación. Esta función toma como entrada un objeto de clase "iNEXT" y genera un gráfico con los índices de diversidad en el eje Y y la riqueza de especies en el eje X.
```{r}
# Cargar los datos de biodiversidad de la paquetería iNEXT
data(beetles)

# Calcular los índices de diversidad para la muestra "Simpson"
mydata <- beetles$Simpson
result <- iNEXT(mydata, q = 0:2, datatype = "abundance", se = TRUE)

# Generar un gráfico con los resultados
iNEXT.plot(result, type = 1, col = "blue", ci.type = "polygon")
```

#Funcion iNEXT.boot
se utiliza para realizar un bootstrapping en los datos de biodiversidad y obtener intervalos de confianza para los índices de diversidad calculados con la función iNEXT().

```{r}
# Cargar los datos de biodiversidad de la paquetería iNEXT
data(beetles)

# Calcular los índices de diversidad para la muestra "Simpson"
mydata <- beetles$Simpson
result <- iNEXT(mydata, q = 0:2, datatype = "abundance", se = TRUE)

# Realizar un bootstrapping en los datos
boot <- iNEXT.boot(mydata, q = 0:2, datatype = "abundance", type = "random", B = 100)

# Imprimir los resultados del bootstrapping
print(boot)
```


#Funcion "iNEXT.individual"
se utiliza para realizar un análisis de la diversidad individual, lo que permite calcular los índices de diversidad para cada una de las muestras individuales y compararlos entre ellas.

```{r}
# Cargar los datos de biodiversidad de la paquetería iNEXT
data(beetles)

# Calcular los índices de diversidad para todas las muestras individuales
mydata <- beetles[, 3:9]
result <- iNEXT.individual(mydata, q = 0:2, datatype = "abundance", se = TRUE)

# Imprimir los resultados
print(result)
```


